臺灣臺中地方法院刑事判決　94年度沙交簡上字第507號
上　訴　人　臺灣臺中地方法院檢察署檢察官
被　　　告　甲○○
上列上訴人因被告過失傷害案件，不服本院沙鹿簡易庭九十四年
度沙交簡字第三四五號中華民國九十四年七月二十日第一審簡易
判決（聲請案號：臺灣臺中地方法院檢察署九十四年度偵字第五
一二二號），提起上訴，本院判決如下：
    主    文
上訴駁回。
甲○○緩刑貳年。
    事實及理由
一、本案經本院理結果，認第一審簡易判決認事用法及量刑均無
   不當，應予維持，並引用第一審判決書記載之事實、證據及
   理由（如附件）。
二、上訴人上訴意旨略以：本件肇事後，被告甲○○是否符合自
    首之要件，應再予審酌；告訴人乙○○所受左小腿撕裂傷，
    痛苦至深，然被告甲○○始終未與告訴人達成和解，原審判
    決過輕等語。然查，上訴人雖認被告是否構成自首有所疑義
    ，然告訴人乙○○於本院民國九十四年九月九日行準備程序
    時陳稱：「（是否爭執自首部分？）電話不是被告本人打的
    」、「（警員到場時，有無人向警員陳明肇事者為何人？）
    我被送到醫院後，我通知家人，我家人無法到，被告通知她
    的家人，她先生有到醫院，然後她先生才打電話報警」等語
    （見本院九十四年九月九日準備程序筆錄），而被告於本院
    九十四年十月六日審理時稱：「（車禍後如何處理？）我先
    送告訴人去醫院，然後我先生打電話報警」等語，互核相符
    ，與臺中縣警察局清水分局道路交通事故肇事人自首情形紀
    錄表上所載「報案人或勤務中心轉來資料未報明肇事人姓名
    ，處理人員前往現場處理時，肇事人在場，並當場承認為肇
    事人」之記載並無不合，是以本件應係在有偵查權限之人知
    悉犯罪人之前自首接受裁判無訛，上訴人此部分之上訴，並
    無理由。又本案被告甲○○於公訴人上訴後，已於本院九十
    四年十月四日審理時當庭與告訴人乙○○達成和解，有本院
    審判筆錄及和解書各一份在卷可佐。且按量刑輕重，係屬事
    實審法院得依職權自由裁量之事項，苟已斟酌刑法第五十七
    條各款所列情狀而未逾越法定刑度，不得遽指為違法（最高
    法院七十二年度臺上字第六六九六號、七十五年度臺上字第
    七０三三號判例參照）。又在同一犯罪事實與情節，如別無
    其他加重或減輕之原因，下級審量定之刑，亦無過重或失輕
    之不當情形，則上級審法院對下級審法院之職權行使，原則
    上應予尊重，亦有最高法院八十五年度臺上字第二四四六號
    裁判意旨可資參酌。本件原審認事用法並無不當，量刑亦屬
    妥適。是以，公訴人依據告訴人之請求提起上訴，尚難認有
    理由，應予駁回。末查被告未曾受有期徒刑以上刑之宣告，
    有臺灣高等法院被告全國前案紀錄表及臺灣臺中地方法院檢
    察署刑案資料查註紀錄表各一份附卷可稽，其因一時疏失，
    致罹刑典，而被告已與被害人李秀娥達成和解，此有撤回告
    訴狀及和解書在卷可參，其經此刑之宣告，應知警惕而無再
    犯之虞，本院認以暫不執行其刑為適當，併予宣告緩刑二年
    ，用勵自新。
三、據上論斷，應依刑事訴訟法第四百五十五條之一第一項、第
    三項、第三百七十三條、第三百六十八條、第三百六十四條
    ，刑法第七十四條第一款，判決如主文。
本案經檢察官李斌到庭執行職務。
中　　華　　民　　國　　94　　年　　11　　月　　8 　　日
                  交通法庭  審判長法　官　許金樹
                                  法　官  郭德進
                                  法　官  張清洲
以上正本證明與原本無異。
本件不得上訴。
                                  書記官　沈筱玲
中　　華　　民　　國　　94　　年　　11　　月　　8 　　日
附錄本案論罪科刑法條全文
中華民國刑法第284條
 (過失傷害罪)
因過失傷害人者，處六月以下有期徒刑、拘役或五百元以下罰金
，致重傷者，處一年以下有期徒刑、拘役或五百元以下罰金。
從事業務之人，因業務上之過失傷害人者，處一年以下有期徒刑
、拘役或一千元以下罰金，致重傷者，處三年以下有期徒刑、拘
役或二千元以下罰金。
